【裁判字號】    89,易,296
【裁判日期】    890621
【裁判案由】    竊盜
【裁判全文】
臺灣士林地方法院刑事判決                          八十九年度易字第二九六號
    公  訴  人  臺灣士林地方法院檢察署檢察官
    被      告  丙○○
右列被告因竊盜案件，經檢察官聲請簡易判決處刑（八十八年度偵字第六○六八號）
，本院內湖簡易庭認不宜以簡易判決處刑，本院依普通程序判決如左：
    主  文
丙○○繞越所裝量水器私接水管，處拘役伍拾日，緩刑貳年。
    事  實
一、丙○○基於意圖為自己不法所有之概括犯意，自民國八十三年九月間起，以自其
    住處即台北市○○區○○路四四巷十四號一樓頂樓之水塔排水孔處，私接水管至
    其住處門口旁並設置水龍頭，惟僅經過該棟公寓之公用水表，未經過其住處或其
    子蘇忠祥（由檢察官另案偵辦）住處即前址二樓之水表，致同棟公寓之住戶需分
    擔其私人用水之式，連續竊取同棟公寓之公共用水，並於八十五年、六年間，以
    每月新台幣（以下同）二百元之代價，以前揭竊取之公共用水，提供不知情之葉
    思源清洗攤販車使用，嗣於八十七年初，前揭十四號四樓住戶甲○○發現前情，
    請蘇再將水管改接未果，乃自行將前開私接之水管改接至同棟十四號二樓之水管
    ，但因誤將水管接在水塔及水表之間而仍未經水表。嗣於八十七年六月間某日，
    乙○○遷入同棟公寓十二號四樓址，發現前情，屢次勸阻丙○○未果。迄八十八
    年八月二十六日經台北市自來水事業處東區營業分處派員前往現場勘查發現同棟
    公寓十四號二樓用戶確自頂樓水塔接水未經二樓分表計量，丙○○始停止使用前
    開私接之水管。
二、案經乙○○訴請臺灣士林地方法院檢察署檢察官偵查起訴。
    理  由
一、訊據被告丙○○固坦承有右揭自頂樓接用水管一事，但矢口否認有何故意繞越量
    水器私接水管竊水之情事，辯稱：那水管是我叫人去接的沒錯，在八十三年九月
    份小孩結婚時接的，接的位置我沒有去看，但接的師傅告訴我接的位置有經水表
    ，後來台北市自來水事業處的人在八十八年八月二十六日來看過，說這根水管沒
    有經過水表，我就停用了。惟查，右揭犯罪事實，業據告訴人指訴甚詳，並經證
    人即同棟公寓十四號四樓住戶甲○○到庭結證稱：我有看水費單據之習慣。住了
    一、二年後，約在八十六、八十七年時，有一天發現水費單上有分攤總表一項，
    我上五樓查看，發現他們在排水口再接有一支水管，不是從水表再接的水管。後
    來被告從五樓接一支水管到二樓，我有告訴他希望他們從水表家裡接水管，不要
    讓鄰居再幫他繳納分攤總表的費用。至於把五樓頂水管的線路改裝，是我自己去
    改的，因為我是作水電的。至於改裝的時間我已經忘了，我改完後約一個星期左
    右，發現我改的不對，這樣又沒有經過水錶，我想再改，上去後才發現四樓已經
    提出對被告告訴了，所以我沒有再去改，至於現在仍有公共分攤的部分，是因有
    漏水。現在五樓仍看得出來有改過的痕跡。我改後有告訴那個人，因為當時告訴
    人與被告已發生問題，所以他來問我，我才告訴他我已改過水管了。我改過之後
    ，告訴人才告訴，時間沒有相隔很久等語（詳本院八十九年五月一日訊問筆錄）
    。而台北市○○區○○路四十四巷十二號四樓頂原有的水泥製水塔已廢不用，改
    成四個不鏽鋼製的水塔，該水塔的水都是經過總表，從南邊數來第二個水塔原來
    排水孔處有另外接一根水管，現已被鋸斷了，證人甲○○稱該水管是他鉅斷另外
    改接。另四十四巷十四號四樓頂，證人甲○○改接之水管接在十四號二樓水管，
    但接在水塔及水表中間，所以也沒有經過水表等情，亦經本院於八十九年五月十
    九日至現場履勘，製有勘驗筆錄在卷可憑，且有現場照片在卷可憑，故被告於八
    十三年九月份僱人自頂樓水塔加裝水管使用時確未經其住處水表之事實可堪認定
    ，而該加裝之水管係自原不鏽鋼水塔之排水孔處外接，只要稍加注意即可發現未
    經水表，且被告既僱人加裝水管，豈有不對之指示加裝之位置之理？故其所辯不
    知加裝之水管未經其住處之水表云云，顯不可採。
二、證人葉思源八十八年八月十六日於偵查中證稱：約三年前（即八十五年左右），
    因我做生意牽水方便，所以向被告借水用，每月付他二百元，約用一年多，而依
    卷附台北市自來水事業處八十八年八月三十一日北市水東營字八八二一○○四三
    ○○號函及函附之台北市○○區○○路四十四巷十二號、十四號總表八十三年一
    月至八十八年八月分攤度數資料表顯示，自八十四年二月十一日抄表日起至八十
    五年六月十日抄表日止，前後計一年四個月的時間，上開總表的分攤度數均為零
    度，而自八十五年八月十日之抄表日起，開始有分攤度數出現，而分攤度數自三
    十二度、九十九度，在八十五年十二月十日起，連續五次抄表度數分攤度均超過
一百度而達到一百四十五度、二百零八度、二百四十六度、二百七十一度、一百
    四十度，而後再續降為二十二度、零度、七十七度、十八度、五十五度、三十五
    度、零度、二十七度、二十五度、二十七度、三十六度、三十二度（八十八年八
    月九日抄表），其中最明顯的分攤度數暴增在八十五年十二月至八十六年八月，
    核與證人葉思源所述相符，足證被告確有將前開未經水表私接水管之自來水以每
    月二百元之代價提供予葉思使用。
三、被告繞越所裝置量水器私接水管使用，核其所為係犯自來水法第九十八條第二款
    之竊水罪及刑法第三百二十條第一項之竊盜罪。被告多次竊盜行為，時間緊接，
    犯罪構成要件相同，顯係基於概括犯意而為，應依刑法第五十六條之規定論以一
    罪。被告以一竊水行為同時觸犯前開二罪名，惟自來水法第九十八條第二款為刑
    法第三百二十條第一項竊盜罪之特別規定，應依自來水法第九十八條第二款處罰
    。聲請處刑書就被告自八十三年九月間起至八十五年四月止及自八十七年七、八
    月間起至八十八年八月二十六日止之竊水行為雖未起訴，惟此部分與已起訴之部
    分有連續犯裁判上一罪之關係，為起訴效力所及，本院自得一併審判，附此敘明
。爰審酌被告犯罪之動機、目的係為貪圖一時之便利及利益，其因犯罪所得之利
    益及造成之損害非鉅，及犯罪後已坦承部分犯行，並表示欲將加裝之水管拆除，
    不再使用等一切情狀，量處如主文所示之刑示懲。末查被告前未曾受有期徒刑以
    上刑之宣告，有臺灣高等法院檢察署刑案紀錄簡覆表一在卷可憑，其因一時貪利
    圖便，短於思慮，致觸犯本案犯行，惟已表示願將加裝之水管拆除，經此次偵、
    審程序之教訓，當知所警愓，而無再犯之虞，本院認前開對其宣告之刑，以暫不
    執行為適當，爰併宣告緩刑二年，以啟自新。
據上論斷，應依刑事訴訟法第二百九十九條第一項前段、第四百五十二條，自來水法
第九十八條第二款、刑法第十一條前段、第三百二十條第一項、第七十四條第一款，
罰金罰鍰提高標準條例第一條前段，判決如主文。
本案經檢察官陳傳宗到庭執行職務
中    華    民    國      八十九      年      六      月      二十一    日
                                  臺灣士林地方法院刑事第二庭
                                          法  官
右正本證明與原本無異。
公訴人如不服本判決，應於判決送達後十日內，向本院提出上訴狀。
                    書記官
中    華    民    國      八十        年              月              日
附錄本案論罪科刑法條全文
自來水法第九十二條第二款：
有左列行為之一者為竊水，處五年以下有期徒刑、拘役或五百元以下罰金：
二、繞越所裝量水器私接水管者。
刑法第三百二十條第一項：
意圖為自己或他人不法之所有，而竊取他人之動產者，為竊盜罪，處五年以下有期徒
刑、拘役或五百元以下罰金。


司法院資訊處製作；財團法人民間司法改革基金會備份。
